臺灣桃園地方法院小額民事判決
111年度桃小字第531號
原      告  陳昱嘉
訴訟代理人  陳玟妤
被      告  許哲豪

訴訟代理人  孫魁  
複代理人    鄧謹賢
上列當事人間請求損害賠償事件，本院於民國111年6月16日言詞
辯論終結，判決如下：
　　主    文
被告應給付原告新臺幣參萬參仟肆佰壹拾肆元，及自民國一一一
年三月二十三日起至清償日止，按週年利率百分之五計算之利息
。
原告其餘之訴駁回。
訴訟費用新臺幣壹仟元，其中新臺幣肆佰元由被告負擔，餘由原
告負擔。
本判決第一項得假執行。
    理由要領
一、按因故意或過失，不法侵害他人權利者，應負損害賠償責任
    。汽車、機車或其他非依軌道行駛之動力車輛，在使用中加
    損害於他人者，駕駛人應賠償因此所生之損害，民法第184
    條第1項前段、第191條之2前段定有明文。次按汽車倒車時
    ，應顯示倒車燈光或手勢後，謹慎緩慢後倒，並應注意其他
    車輛及行人汽車行駛時，道路交通安全規則第110條第2款定
    有明文。經查，被告於民國110年12月14日下午6時16分許駕
    駛車牌號碼000-0000號自用小客車（下稱肇事車輛）在桃園
    市○○區○○路0段000巷00弄00號前，倒車不慎碰撞（下稱系爭
    碰撞）後方靜止停放之原告所有車牌號碼00-0000號自用小
    客車（下稱系爭車輛）前保險桿等情，有道路交通事故當事
    人登記聯單、現場圖、調查紀錄表、報告表㈠、㈡、車籍資料
    及照片附卷可參（見本院卷第23至25頁、第27至36頁），堪
    信為真實。被告倒車未注意後方靜止停放之系爭車輛，自違
    反前開交通規則而有過失。又原告就被告上開行為無注意可
    能性，自無與有過失。從而，被告駕駛行為確有過失，就本
    件事故應負全部過失責任，且其過失行為與原告所受損害具
    有相當因果關係，被告應負侵權行為損害賠償之責。　　　
二、經查，原告主張系爭車輛於110年12月14日碰撞後送建豐汽
    車修護廠（下稱建豐修護廠）維修，支出維修零件費用1萬8
    ,200元、工資2萬3,300元等情，有建豐修護廠交修單（下稱
    系爭交修單）附卷可參（見本院卷第14頁），堪信為真實。
    被告雖抗辯其中左前三角架、拉桿、左前門六角鎖零件、拆
    裝、左前葉鈑金、烤漆及定位等費用共計3萬2,400元，非因
    系爭碰撞所致，然系爭碰撞發生日為110年12月14日，而系
    爭車輛於同年月23日即至建豐修護廠維修，有系爭交修單可
    參，且系爭車輛係左前車身遭肇事車輛碰撞，而系爭交修單
    上記載之系爭車輛維修項目亦為系爭車輛前保桿、左前三角
    架、拉桿、左前門及左前葉等左前車身處，維修項目與碰撞
    位置大致相符，且原告於警詢時亦陳述系爭車輛車門因系爭
    碰撞而無法上鎖（見本院卷第28頁），足認系爭交修單上記
    載之維修項目均為系爭車輛因系爭碰撞受損之項目，被告上
    開抗辯自不可採。原告另主張系爭車輛另送和泰汽車修理廠
    （下稱和泰修理廠）維修支出維修費用4萬2,400元部分，其
    中左前保桿飾條正廠、金條正廠零件費用11,000元及前保桿
    拆裝2,500元，為被告所不爭（見本院卷第53頁），並有和
    泰修理廠111年2月維修工作單（下稱和泰2月維修單）附卷
    可參（見本院卷第54頁），其餘曲軸、凸輪軸感應器、水泵
    浦、溫度開關、拆裝工資、左大燈零件及折裝費用（下稱曲
    軸等零件及拆裝費用）共計2萬8,900元，為被告否認為系爭
    碰撞所致，而和泰修理廠函復本院，曲軸、凸輪軸感應器、
    水泵浦及溫度開關不能確定是不是碰撞所致，有和泰修理廠
    回復函附卷可參（見本院卷第45頁），且系爭車輛至和泰修
    理廠維修時間為111年2月18日，有上開和泰2月維修單可參
    ，距離系爭碰撞發生日即110年12月14日已相隔2個月餘之久
    ，自難認曲軸等零件為系爭碰撞所致，原告請求被告賠償曲
    軸等零件及折裝費用2萬8,900元自屬無據。另依行政院財政
    部發布之固定資產耐用年數表及固定資產折舊率表規定，汽
    車如非屬運輸業用客車、貨車，耐用年數為5年，依定率遞
    減法每年折舊千分之369 ，其最後1年之折舊額，加歷年折
    舊累計額，總和不得超過該資產成本原額之10分之9，而系
    爭車輛於90年5月出廠，有車資資料在卷可稽（見本院個資
    卷），至本件車禍發生日即110年12月14日，已逾5年耐用年
    限，從而，系爭車輛於建豐修護廠維修零件費用1萬8,200元
    扣除折舊後金額為1,820元（計算式：1 萬8,200×0.1 =1,82
    0）。系爭車輛之左前保桿飾條正廠、金條正廠之零件，前
    於110年5月更換，有和泰修理廠110年5月維修工作單附卷可
    參（見本院卷第13頁），至系爭碰撞發生日即110年12月14
    日已使用8個月，則零件扣除折舊後之修復費用估定為8,294
    元（詳如附表之計算式）。綜上，系爭車輛扣除折舊後之零
    件費用為1,820元及8,294元，加計無須折舊之工資2萬3,300
    元，系爭車輛回復原狀費用為3萬3,414元（計算式：1,820+
    8,294+2萬3,300=3萬3,414），從而原告請求被告給付3萬3,
    414元及遲延利息為有理由，逾此範圍則無理由，應予駁回
    。
中　　華　　民　　國　　111 　年　　7 　　月　　1 　　日
                  桃園簡易庭  法  官  張明宏
以上為正本係照原本作成。
如不服本判決，應於送達後20日內，向本院提出上訴狀並表明上
訴理由，如於本判決宣示後送達前提起上訴者，應於判決送達後
20日內補提上訴理由書（須附繕本）。
如委任律師提起上訴者，應一併繳納上訴審裁判費。   
中　　華　　民　　國　　111 　年　　7 　　月　　1 　　日
                              書記官  石曉芸
附表
折舊時間           金額
第1年折舊值        11,000×0.369×(8/12)=2,706
第1年折舊後價值    11,000-2,706=8,294
附錄：
一、民事訴訟法第436條之24第2項：
　  對於小額程序之第一審裁判上訴或抗告，非以其違背法令為
    理由，不得為之。
二、民事訴訟法第436條之25：
　  上訴狀內應記載上訴理由，表明下列各款事項：
　  ㈠原判決所違背之法令及其具體內容。
　  ㈡依訴訟資料可認為原判決有違背法令之具體事實。
三、民事訴訟法第471條第1項：（依同法第436條之32第2項規定
    於小額事件之上訴程序準用之）
    上訴狀內未表明上訴理由者，上訴人應於提起上訴後20日內
    ，提出理由書於原第二審法院；未提出者，毌庸命其補正，
    由原第二審法院以裁定駁回之。